【裁判字號】    97,交簡上,73
【裁判日期】    980113
【裁判案由】    過失傷害
【裁判全文】
台灣屏東地方法院刑事判決      97年度交簡上字第73號
公  訴  人  臺灣屏東地方法院檢察署檢察官
上  訴  人即
被      告  甲○○
上列上訴人即被告因過失傷害案件，不服台灣屏東地方法院97年
度交簡字第465 號中華民國97年5 月28日第一審簡易判決（聲請
簡易判決處刑案號97年度偵字第1932號），提起上訴，本院管轄
之第二審合議庭判決如下：
    主  文
上訴駁回。
甲○○緩刑參年。
    事  實
一、甲○○於民國96年10月20日10時30分許，駕駛車牌號碼E2－
    2400號自小客車，沿屏東縣內埔鄉○○路由南往北方向行駛
    ，行經該路250巷巷口前方，欲自外側快車道向右駛至路旁
    美和洗車場洗車時，本應注意汽車在同向二車道以上之道路
    行駛，變換車道時，應讓直行車先行，並注意安全距離，且
    依當時天候晴、日間自然光線、路面乾燥、無缺陷、視距良
    好等情況，並無不能注意之情事，竟疏未注意，致與同向後
    方亦未注意車前狀況之乙○○所騎乘車牌號碼OTZ －571 號
    機車發生擦撞，使乙○○人車倒地，受有左側脛腓骨骨折之
    傷害。
二、案經乙○○訴由屏東縣警察局內埔分局報告臺灣屏東地方法
    院檢察署檢察官聲請以簡易判決處刑。
    理  由
一、訊據被告甲○○就前述過失傷害犯行坦承不諱，核與告訴人
    乙○○指訴相符，復有屏東縣警察局內埔分局道路交通事故
    現場圖、調查報告表（一）（二）、寶建醫院診斷證明書各
    1份及交通事故現場照片14張附卷可稽。按汽車在同向二車
    道以上之道路行駛，變換車道時，應讓直行車先行，並注意
    安全距離，道路交通安全規則第98條第1 項第6 款定有明文
    。被告為汽車駕駛人，自應知之甚稔，並予注意，且依案發
    當時天候晴、日間自然光線、路面乾燥、無缺陷、視距良好
    等情況，並無不能注意之情事，竟疏未注意以致肇事，足見
    被告顯有過失自明，臺灣省高屏澎區車輛行車事故鑑定委員
    會、臺灣省車輛行車事故覆議鑑定委員會亦同此見解，分別
    有臺灣省高屏澎區車輛行車事故鑑定委員會97年5 月2日高
    屏澎鑑字第970216號函附之鑑定意見、臺灣省車輛行車事故
    覆議鑑定委員會97年8 月18日覆議字第0976203162號函足參
    ，是其過失行為與告訴人所受之傷害間，具有相當因果關係
    ，事證已臻明確，被告犯行應堪認定。
二、核被告所為，係犯刑法第284 條第1 項前段之過失傷害罪。
    被告於肇事後主動向警員坦承肇事，此有屏東縣警察局道路
    交通事故肇事人自首情形紀錄表在卷可佐，其對於未發覺之
    犯罪自首而受裁判，應依刑法第62條規定減輕其刑。原審審
    酌被告素行尚佳（參見卷附刑案資料查註紀錄表、臺灣高等
    法院被告前案紀錄表），駕車行駛於道路未能切實遵守交通
    安全規則因而肇事，未與告訴人達成和解，過失情節輕微，
    對告訴人所造成之損害程度尚非嚴重，且犯後坦承犯行，態
    度良好等一切情狀，量處如主文所示之刑，又審酌其年齡、
    職業、收入、社會地位等一切情狀，逕以簡易判決處有期徒
    刑２月，並諭知易科罰金之折算標準，其認事用法，均無不
    合，量刑亦屬妥適。被告上訴意旨空言指摘原審判決不當，
    顯無理由，應予駁回。惟查被告犯後已深表悔悟，充分展現
    和解誠意，與告訴人達成和解，有和解書在卷可證，被告目
    前並賠償部份款項，其無前科，素行尚佳，有臺灣高等法院
    被告全國前案紀錄表在卷可稽，本院斟酌上情，認其一時失
    慮而罹刑典，經此審判科刑，當知所警惕，信無再犯之虞，
    本件所宣告之刑以暫不執行為適當，爰諭知緩刑3 年，以勵
    自新。
據上論斷，應依刑事訴訟法第455 條之1 第1 項、第3 項、第36
8 條，刑法第74條第1項第1 款，判決如主文。
本案經檢察官李侑姿到庭執行職務。
中    華    民      國      98    年   1    月   13   日
                    刑事第五庭
                              審判長法  官    石家禎
                                    法  官    林家聖
                                    法  官    陳秀慧
中    華    民      國      98    年   1    月   13   日
                                     書記官   林鴻仁


司法院資訊處製作；財團法人民間司法改革基金會備份。
